臺灣雲林地方法院民事裁定
111年度勞補字第37號
聲  請  人
即  原  告  紀美鈴

上列聲請人即原告與相對人即被告凃阿清、何昌明間請求損害賠
償事件，本院裁定如下：
    主  文
聲請人應於本裁定送達後5日內，具狀補正如附表所示。逾期未
補正，即駁回其訴。
    理  由
一、按當事人書狀，除別有規定外，應記載當事人姓名及住所或
    居所；簡易訴訟事件之起訴，應以訴狀表明當事人及法定代
    理人、請求之原因事實；起訴不合程式或不備其他要件，或
    當事人就其訴訟標的為確定判決效力所及之事件更行起訴，
    或起訴基於惡意、不當目的或有重大過失，且事實上或法律
    上之主張欠缺合理依據者，法院應以裁定駁回之；依其所訴
    之事實，在法律上顯無理由者，法院得不經言詞辯論，逕以
    判決駁回之。但其情形可以補正者，審判長均應定期間先命
    補正；前條第一項第八款，或第二項情形起訴基於惡意、不
    當目的或有重大過失者，法院得各處原告、法定代理人、訴
    訟代理人新臺幣（下同）12萬元以下之罰鍰，民事訴訟法第
    428條第1項、第244條第1項第1款及第2款、第249條第1項第
    6款至第8款、同條第2項第2款，第249條之1第1項、第436條
    第2項分別定有明文。另按聲請勞動調解，應依民事訴訟法
    第77條之20所定額數繳納聲請費。因財產權事件聲請調解，
    其標的之金額或價額未滿10萬元者，免徵裁判費；10萬元以
    上，未滿100萬元者，徵收1,000元；100萬元以上，未滿500
    萬元者，徵收2,000元；500萬元以上，未滿1,000萬元者，
    徵收3,000元；1,000萬元以上者，徵收5,000元。非因財產
    權而聲請調解者，免徵聲請費。調解之聲請不合法者，勞動
    法庭之法官應以裁定駁回之，但其情形可以補正者，應定期
    間先命補正。勞動事件法第15條、民事訴訟法第77條之1第2
    項前段、第77條之20第1項、勞動事件審理細則第15條第1項
    、勞動事件法第22條第1項亦分別定有明文。
二、本件聲請人即原告於民國111年9月13日提出起訴狀，其主張
    略以：被告甲○○原為訴外人元大商業銀行股份有限公司（下
    稱元大銀行）總經理，被告乙○○原為元大銀行經（協）理，
    被告債務不履行片面解雇原告，原告因此失去工作與社交職
    場，侵害原告「生命傳承及終身大事人格權」，致原告迄今
    未婚而孤單、失落，並因擔心終身大事及生育問題而焦慮，
    受有精神上損害等語。聲請人所主張者，係屬因勞動關係所
    生民事上權利義務之爭議，依勞動事件法第16條第1項、第2
    項規定，其起訴視為調解之聲請。又聲請人請求相對人連帶
    賠償36萬元，其未依法繳納調解聲請費，應依前開規定於5
    日內繳納調解聲請費1,000元。此外，聲請人以乙○○、甲○○
    為相對人即被告提起本件訴訟，卻未載明相對人甲○○之年籍
    資料與應受送達地址，與起訴必要程式不合。又就聲請人對
    相對人乙○○請求損害賠償部分，業經本院以109年度訴字第1
    5號民事判決在案，聲請人對相對人乙○○又提起本件訴訟，
    已有重複起訴情形；又縱令聲請人所述事實為真，然自其訴
    狀內記載之事實觀之，在法律上顯然不能獲得勝訴判決，且
    有起訴基於惡意、不當目的或有重大過失之情形。茲依民事
    訴訟法第249條第1項及第2項但書規定，限聲請人於本裁定
    送達後5日內補正主文所示事項，逾期未補正，即駁回其訴
    或調解之聲請。
三、依勞動事件法第22條第1項，民事訴訟法第249條第1項、第2
    項裁定如主文。
中華民國111年9月27日
　　              勞工法庭  法  官  詹皇輝
以上正本係照原本作成。
本裁定不得抗告。
中　　華　　民　　國　　111 　年　　9 　　月　　27　　日
                            書記官  魏輝碩

附表：
聲請人應於5日內補正下列事項：
㈠繳納調解聲請費新臺幣1,000元。
㈡補正相對人甲○○年籍資料及應受訴達地址。
㈢補正本件請求正確且於法律上非顯無理由之原因事實，並應檢
  附相關證據後，按相對人人數提出繕本。